【裁判字號】    95,小上,19
【裁判日期】    950227
【裁判案由】    損害賠償
【裁判全文】
臺灣高雄地方法院民事裁定              95年度小上字第19號
上  訴  人  乙○○
被 上 訴人  甲○○
當事人間請求損害賠償事件，上訴人對於民國95年1 月24日本院
鳳山簡易庭94年度鳳小字第1426號第一審判決提起上訴，本院裁
定如下：
    主  文
上訴駁回。
第二審訴訟費用新台幣壹仟伍佰元由上訴人負擔。
    理  由
一、按，對於小額程序之第一審判決之上訴，非以其違背法令為
    理由，不得為之；上訴狀內應記載上訴理由，表明：（一）
    原判決所違背之法令及具體內容。（二）依訴訟資料可認為
    原判決有違被法令之具體事實；又所謂判決違背法令，乃指
    判決不適用法規或適用不當；而有第469 條所列第1 款至第
    5 款事由時，其判決當然為違背法令；上訴不合程序者，第
    二審法院應以裁定駁回之，民事訴訟法第436 條之24第2 項
    、第436 條之25、第436 條之32第2 項準用第468 條及第46
    9 條第1款 至第5 款（同條第6 款則不在準用之列）、第43
    6 條第2 項準用第444 條第1 項前段分別定有明文。故當事
    人對於小額訴訟程序之第一審裁判提起上訴，須以判決不適
    用法規或適用法規不當為理由；以判決不適用法規或適用法
    規不當為理由上訴時，上訴狀或理由狀並應具體指摘原判決
    不適用法規或適用不當之具體事實；且參照最高法院71年台
    上字第314 號判例之意旨，並應具體揭示該法規之條項或內
    容，若係成文法以外之法則，應揭示該法則之旨趣，倘為司
    法院解釋或最高法院之判例，則應揭示該判解之字號或其內
    容，如依民事訴訟法第469 條所列第1 款至第5 款事由提起
    上訴時，並應揭示合於該條項之事實，上訴狀或理由狀如未
    依此項方法表明者，即難認為已對於原判決之違背法令有具
    體之揭示，上訴自難認為合法。
二、上訴意旨略以：上訴人已於檢察官偵查中陳明ＬＰ並非辱罵
    長者，何況被上訴人當時距離上訴人足足有10公尺之遠，被
    上訴人何以可以聽清楚上訴人之辱罵，還是被上訴人自行斷
    章取義；上訴人與被上訴人素無交集，為何會平白辱罵被上
    訴人；檢察官一直未傳喚上訴人之證人致偏向被上訴人之證
    人，被上訴人之指述不可採信；被上訴人如遭受上訴人之辱
    罵，可依法提出告訴而非義憤傷害上訴人，且被上訴人常被
    檢舉妨害安寧製造噪音，並與規勸之員警發生爭執，被上訴
    人會有義憤之行為實難令人相信；上訴人亦有證人可以做證
    ；原決判令被上訴人給付之金額太輕，爰依法提起本件上訴
    等語。並聲明：原判決發回重審。
三、經查，上訴人之上開上訴理由均係就原審就證據取捨及認定
    事實之事項而為指摘，並未具體指明原審判決有如何不適用
    法規或適用法規不當，或有民事訴訟法第469 條第1 款至第
    5 款所稱當然違背法令之情事，及符合該條款要件之具體事
    實。上訴人既未就原審判決有何不適用法規或適用不當，或
    有民事訴訟法第469 條第1 款至第5 款當然違背法令之情形
    ，為具體之指摘，依前開法條規定之說明，上訴人之上訴即
    不合法，應予以駁回。
四、末按於小額訴訟之上訴程序，法院為訴訟費用之裁判時，應
    確定其費用額，民事訴訟法第436 條之19第1 項、第436 條
    之32第1 項定有明文。本件上訴既經駁回，第二審裁判費用
    新台幣1,500 元，自應由上訴人負擔，爰併為裁定如主文第
    二項所示。
五、綜上所述，本件上訴為不合法，依民事訴訟法第436 條之32
    第2 項、第436 條之19第1 項、第444 條第1 項前段、第95
    條、第78條，裁定如主文。
中    華    民    國    95    年    2     月    27    日
                  民事鳳山分庭
                              審判長法  官  王伯文
                                    法  官  陳億芳
                                    法  官  郭文通
正本係照原本作成。
本裁定不得抗告。
中    華    民    國    95    年    2     月    27    日
                                    書記官  李崑良


司法院資訊處製作；財團法人民間司法改革基金會備份。
